臺灣高等法院民事裁定　　　　　　　　　96年度抗字第1926號
抗　告　人　甲○○
上列抗告人與相對人乙○○間假扣押事件，對於中華民國96年11
月1日臺灣桃園地方法院96年度裁全字第7586號裁定，提起抗告
，本院裁定如下：
    主  文
抗告駁回。
抗告訴訟費用由抗告人負擔。
    理  由
一、按債權人就金錢請求或得易為金錢請求之請求，欲保全強制
    執行者，得聲請假扣押；又假扣押，非有日後不能強制執行
    或甚難執行之虞者，不得為之，民事訴訟法第522條第1項、
    第523條第1項定有明文。所謂不能強制執行，如債務人浪費
    財產、增加負擔或就其財產為不利益之處分，將成為無資力
    之情形等是；所謂甚難執行之虞者，如債務人將移往遠方或
    逃匿是也。又請求及假扣押之原因應釋明之；前項釋明如有
    不足，而債權人陳明願供擔保或法院認為適當者，法院得定
    相當之擔保，命供擔保後為假扣押，為民國92年2月7日修正
    公布之民事訴訟法第 526條第1項、第2項所明定。依上開規
    定可知，債權人聲請假扣押，應就其請求及假扣押之原因加
    以釋明，該項釋明如有不足，而債權人陳明願供擔保或法院
    認為適當者，法院得定相當之擔保，命供擔保後為假扣押。
    若債權人就其請求及假扣押之原因絲毫未予釋明，法院不得
    命供擔保後為假扣押（最高法院94年度台抗字第 665號裁定
    參照）。
二、本件抗告人即債權人在原法院聲請意旨略以：民國（下同）
    90年間，抗告人出資新台幣（以下同）309 萬元，與相對人
    之配偶洪文斌共同拍定桃園市○○○街9號1、2 樓房屋（下
    稱系爭房屋），原約定由抗告人取得系爭房屋2 樓所有權，
    惟事後系爭房屋1、2樓全部登記於洪文斌名下，期間曾多次
    將系爭房屋設定抵押權予抗告人，復塗銷抵押權登記，至96
    年5月1日將系爭房屋無償贈與其配偶即相對人，96年7 月再
    設定最後順位抵押權予抗告人。嗣洪文斌同意將抗告人之出
    資款309萬元視為借款，並承諾返還，或將贈與相對人之系
    爭房屋回復洪文斌名下後，再與抗告人共同出售，以返還該
    309萬元，相對人並為洪文斌之連帶保證人。傾聞相對人故
    意不繳交系爭房屋之銀行貸款，圖使銀行拍賣，因恐日後相
    對人有不能強制執行之虞，爰聲請對於相對人所有之財產，
    於200萬元範圍內予以假扣押等情，固已提出系爭房屋異動
    索引、確認書、借據釋明其請求（見原法院卷5至11頁），
    惟就「日後不能強制執行或甚難執行之虞」之假扣押原因，
    則全未提出任何得即時調查之證據以為釋明，揆諸前揭說明
    ，雖經抗告人陳明願供擔保，法院仍不得命供擔保後為假扣
    押。乃原裁定駁回抗告人假扣押之聲請，於法並無不合。抗
    告意旨仍執此指摘原裁定不當，聲明廢棄，為無理由，應予
    駁回。
三、據上論結本件抗告為無理由，爰裁定如主文。
中　　華　　民　　國　　96　　年　　12　　月　　5　　 日
                    民事第五庭
                        審判長法　官  魏麗娟
　　　　　　　　　　  　      法　官　陳博享
　　　　　　　　　　　        法　官　蔡芳齡
正本係照原本作成。
本裁定除以適用法規顯有錯誤為理由，並經本院許可外，不得再
抗告。如提起再抗告，應於收受後10日內委任律師為訴訟代理人
向本院提出再抗告狀。並繳納再抗告費新台幣１千元。
中　　華　　民　　國　　96　　年　　12　　月　　7 　　日
　  　　　　　　　　　　　　　書記官  蔡錦輝
